臺灣新北地方法院三重簡易庭民事簡易判決
　　　　　　　　　　　　　　　　　 110年度重簡字第1370號
原　　　告　旺旺友聯產物保險股份有限公司


法定代理人　劉自明　
訴訟代理人　劉育辰　
　　　　　　彭欣如　
　　　　　　周正國　
被　　　告　鍾尚豐　
上列當事人間請求侵權行為損害賠償事件，經本院於民國110 年
10月19日言詞辯論終結，本院判決如下：
    主  文
原告之訴駁回。
訴訟費用由原告負擔。
    事  實  及  理  由
一、原告主張：緣訴外人林煜庭於民國108 年9 月8 日16時25分
    許駕駛原告所承保訴外人陳建榮所有車號ASF-9361號自小客
    車（下稱系爭C 車），行經新北市○○區○道0 號北向高架
    27公里200 公尺處外側車道時，因被告駕駛車號ATV-0052號
    自小客車（下稱系爭B 車）未保持行車安全距離而先碰撞由
    訴外人黃捷所駕駛車號l802-PZ 號自小客車（下稱系爭A 車
    ），又訴外人林煜庭駕駛系爭C 車未保持行車安全距離而碰
    撞被告之B 車，致使系爭C 車受損，經送修後支出修復費用
    新臺幣（下同）327,550 元（工資29,050元、烤漆費用39,2
    07元、零件費用259,293 元）及拖吊費用3,000 元，上開金
    額合計為330,550 元，原告已依保險契約賠付被保險人上開
    修復費用。然本件被告對於事故之發生應負五成之肇事責任
    ，故被告應賠償原告165,275 元。為此，爰依侵權行為及保
    險代位等之法律關係提起本件訴訟，求為判決：被告應給付
    原告165,275 元，及自起訴狀繕本送達翌日起至清償日止，
    按年息5%計算之利息。
二、被告則請求駁回原告之訴，暨陳明如受不利判決，願供擔保
    請准宣告免為假執行，並以：被告駕駛系爭B 車沿國道一號
    北向高架外車道行駛欲進入環北交流道，行經國道一號北上
    27公里200 公尺處時，適逢前方訴外人黃捷駕駛系爭A 車因
    前方不詳車輛煞車而急煞，被告見狀亦採取煞車及其他措施
    防止事故發生，然仍不慎輕微碰到系爭A 車右後方，又林煜
    庭駕駛系爭C 車由內側車道直接變換至最外側車道，其未注
    意車前狀況貿然從後方撞擊系爭B 車，導致系爭B 車又被推
    撞往前撞擊系爭A 車，致系爭A 車因而受損，系爭A 車及B
    車對於C 車並無任何侵權行為。本件事故應由系爭B 車負責
    系爭A 車受損部位百分之90，系爭C 車負責賠償系爭A 車百
    分之10及系爭B 車車頭百分之10，並負責系爭B 車尾部全部
    損失，故被告對於系爭C 車之損失不負任何賠償責任等語置
    辯。
三、原告主張被告對於系爭事故之發生，依法應負侵權行為損害
    賠償責任云云，為被告所否認，並以前揭情詞置辯。經查：
(一)按依民法第184條第1項前段規定，侵權行為之成立，須行行
    為人因故意過失不法侵害他人權利，亦即行為人須具備歸責
    性、違法性，並不法行為與損害間有因果關係，始能成立。
    又按民法第184 條之一般侵權行為雖應由受害人就不法性、
    可責性及因果關係為舉證，然同法第191 條之2 規定：汽車
    、機車或其他非依軌道行駛之動力車輛，在使用中加損害於
    他人者，駕駛人應賠償因此所生之損害。但於防止損害之發
    生，已盡相當之注意者，不在此限，係將主觀要件之舉證責
    任倒置，轉由加害人就其無故意、過失負舉證責任。是兩車
    均為行駛中非依軌道行駛之動力車輛，被害人請求損害賠償
    時，關於其受有損害，係由對方車輛於行進中所造成，並兩
    者間有因果關係，仍應由其負舉證責任，僅無須證明對方有
    故意或過失而已。反之，對方如欲免於賠償責任，即應舉證
    證明自己無故意、過失（最高法院108 年台上字第2459號判
    決意旨參照）。
(二)復按汽車在同一車道行駛時，除擬超越前車外，後車與前車
    之間應保持隨時可以煞停之距離；汽車行駛時，駕駛人應注
    意車前狀況及兩車並行之間隔，並隨時採取必要之安全措施
    。道路交通安全規則第94條第1 項及第3 項各定有明文。經
    查：本院依職權向內政部警政署國道公路警察局第一公路警
    察大隊調取本件道路交通事故調查卷宗，被告在警詢時供稱
    ：「我從五股交流道上國一道欲下環北交流道，行經肇事地
    點時是由南往北行駛於高架外側車道，當時我正常行駛車輛
    ，我看到前車煞車，我也跟著煞車，我發覺我煞車不住而稍
    微有向右打方向盤欲閃避車輛，但還是閃避不及而我車的左
    前車角碰撞前車（1802-PZ ）而肇事。然後隨即又遭後車（
    ASF-9361）碰撞我車後方，導致我又再撞了前車一次。無人
    傷亡。」等語；系爭車輛駕駛人林煜庭在警詢時供稱：「我
    從五股交流道上國一道欲下環北交流道，行經肇事地點時是
    由南往北行駛於高架外側車道，當時我正常行駛車輛，我因
    為要下環北，從中線車道變換至外側車道完成後，我看到前
    車（ATV- 0052 ）煞車，我跟著煞車但還是煞不住車而碰撞
    前車（ATV-0052）肇事，無人傷亡。」等語；訴外人黃捷在
    警詢時供稱：「我從五股交流道上國一道欲下環北交流道，
    行經肇事地點時是由南往北行駛於高架外側車道，當時我正
    常行駛車輛，我跟著要下交流道的前車行駛，前車停下來，
    我跟著停下來，我一停下來就遭後車碰撞（ATV-0052）並導
    致我車前車頭再碰撞到前車後車尾，無人傷亡。我感覺到2
    次（碰撞）…」等語。參互以觀，顯見本件事故之發生應係
    發生2 次車輛碰撞，第一次碰撞為被告駕駛系爭B 車因應注
    意能注意而疏未注意與前車即系爭A 車保持可以隨時煞停之
    距離，及疏未注意車前狀況隨持採取必要之安全措施，致煞
    車不及追撞前車即系爭A 車，並導致系爭A 車往前再推撞前
    方車輛；第二次碰撞乃為訴外人林煜庭駕駛系爭C 車因應注
    意能注意而疏未注意與前車即系爭B 車保持可以隨時煞停之
    距離，及疏未注意車前狀況隨持採取必要之安全措施，致煞
    車不及追撞前車即系爭B 車，並導致系爭B 車往前再推撞前
    方之系爭A 車，堪認第二次碰撞應由系爭C 車之駕駛人林煜
    庭負全部之過失責任，應賠償系爭A 車、B 車因第2 次碰撞
    所受之損害，而縱使系爭C 車亦受有損害，難認與被告之駕
    駛行為有何相當因果關係，被告自無需負侵權行為損害賠償
    責任。況本件肇事責任經送新北市政府車輛行車事故鑑定會
    進行鑑定，其鑑定結果亦認：「第一段：一、鍾尚豐駕駛自
    小客貨車，變換車道未保持安全距離且未注意車前狀況，追
    撞前車，為肇事原因。二、黃捷駕駛自用小客車，無肇事因
    素。三、不明車號黑色自用小客車，無肇事因素。第二段：
    一、林煜庭駕駛自用小客車，未保持安全距離且未注意車前
    狀況，追撞前車，為肇事原因。二、鍾尚豐駕駛自小客貨車
    ，無肇事因素。三、黃捷駕駛自用小客車，無肇事因素。」
    等情，此有新北市政府車輛行車事故鑑定會新北車鑑字第
    0000000 號鑑定意見書可佐。從而，原告主張被告就系爭C
    車之損害應負五成之肇事責任云云，洵屬無據。
四、綜上所述，原告依據侵權行為及保險代位等之法律關係，請
    求被告應給付165,275 元，及自起訴狀繕本送達翌日起至清
    償日止，按年息百分之5 計算之利息，為無理由，應予駁回
    。
五、本件事證已臻明確，兩造其餘主張、攻擊防禦方法及所提之
    證據，均核與本件判決所認結果不生影響，爰毋庸逐一再加
    論述，附此敘明。
六、訴訟費用負擔之依據：民事訴訟法第78條。
中    華    民    國   110    年    11    月    9     日
                  三重簡易庭  法  官  王士珮
以上正本係照原本作成。
如不服本判決，應於送達後20日內，向本院提出上訴狀，並表明
上訴理由，如於本判決宣示後送達前提起上訴者，應於判決送達
後20日內補提上訴理由書（須附繕本）。
中    華    民    國   110    年    11    月    9     日
                              書記官  楊家蓉